臺灣高等法院臺中分院刑事判決　　　 100年度上訴字第1632號
上　訴　人
即　被　告　陳慶章
上列上訴人因違反毒品危害防制條例案件，不服臺灣南投地方法
院100年度訴字第85號中華民國100年6月16日第一審判決（起訴
案號：臺灣南投地方法院檢察署100年度毒偵字第57號），提起
上訴，本院判決如下：
    主  文
上訴駁回。
    理  由
一、依刑事訴訟法第350條、第361條、第362條、第367條規定，
    不服地方法院之第一審判決而上訴者，須提出上訴書狀，並
    應敘述具體理由，為上訴必備之程式；其所提出之書狀未敘
    述上訴理由，或僅曾以言詞陳述上訴理由者，均應於上訴期
    間屆滿後二十日內補提理由書於第一審法院。第一審法院經
    形式審查，認逾期未補提上訴理由者，應定期間先命補正；
    逾期未補正者，為上訴不合法律上之程式，應以裁定駁回。
    倘已提出上訴理由，但所提非屬具體理由者，則由第二審法
    院以上訴不合法律上之程式，判決駁回。而所謂具體理由，
    必係依據卷內既有訴訟資料或提出新事證，指摘或表明第一
    審判決有何採證認事、用法或量刑等足以影響判決本旨之不
    當或違法，而構成應予撤銷之具體事由，始克當之（例如：
    依憑證據法則具體指出所採證據何以不具證據能力，或依憑
    卷證資料，明確指出所為證據證明力之判斷如何違背經驗、
    論理法則）；倘僅泛言原判決認定事實錯誤、違背法令、量
    刑失之過重或輕縱，而未依上揭意旨指出具體事由，或形式
    上雖已指出具體事由，然該事由縱使屬實，亦不足以認為原
    判決有何不當或違法者（例如：對不具有調查必要性之證據
    ，法院未依聲請調查亦未說明理由，或援用證據不當，但除
    去該證據仍應為同一事實之認定），皆難謂係具體理由，俾
    與第二審上訴制度旨在請求第二審法院撤銷、變更第一審不
    當或違法之判決，以實現個案救濟之立法目的相契合，並節
    制濫行上訴（最高法院97年度臺上字第892號判決意旨可資
    參照）。又理由是否具體，則屬第二審法院審查之範圍，不
    在命補正之列，亦即上訴書狀已記載理由，並有具體之敘述
    時，其上訴既屬合法，第二審法院固應就其理由之是否可取
    ，為實體之審理及判斷；如認其上訴書狀雖記載理由，但並
    未具體敘述時，則無須再命補正，可逕認其上訴不合法，以
    判決駁回之（此有最高法院97年度臺上字第1281號判決意旨
    可參）。
二、本案上訴人即被告陳慶章（下稱被告）不服原審判決提起上
    訴，其上訴理由略以：上訴人對於審判程序不服，本案於判
    決前只開一次審理庭，就逕行判決，上訴人無機會釐清事實
    並陳述案情真象及意見，難為自已辨明犯罪之動機，無法解
    釋警察局所錄之自白及口供，及法院自白所陳述之事實與案
    情諸多不符，需重新調查並給予被告辯護真實陳述及指出有
    利之證明機會，並助法院正確真實做出判決云云。
三、經查，原審認定被告犯有施用第一級毒品、第二級毒品之犯
    行，分別科處有期徒刑十一月、六月，應執行有期徒刑一年
    三月，係依據被告於原審審理時之自白，且其於99年10月19
    日許經警方採集之尿液，經送請詮昕科技股份有限公司檢驗
    ，結果確呈嗎啡（即海洛因代謝物）及甲基安非他命陽性反
    應，此有詮昕科技股份有限公司99年11月5日9A270002號濫
    用藥物尿液檢驗報告1紙及彰化縣警察局彰化分局委託檢驗
    尿液代號與真實姓名對照表各1紙附卷為憑，並有扣案如原
    審判決附表所示之物可佐，且該扣案物經送驗結果，均經檢
    出第一級毒品海洛因成分，亦有行政院衛生署草屯療養院99
    年11月1日草療鑑字第0991000240號、100年3月9日草療鑑字
    第1000300058號鑑定書各1紙附卷可憑，原審已詳細敘述其
    所憑之證據及認定之理由，所為論斷，俱有卷存證據資料可
    資覆按，並無採證或認定事實違背經驗法則或論理法則，或
    其他違背法令之情形。至於被告上訴所提及之原審僅開一次
    審理庭云云，原審亦已敘明被告所犯之上開二罪均係死刑、
    無期徒刑或最輕本刑為3年以上有期徒刑或高等法院管轄第
    一審案件以外之罪，被告於準備程序期日就被訴事實為有罪
    之陳述，經原審告知簡式審判程序之旨，並聽取公訴人及被
    告之意見後，經合議庭依刑事訴訟法第273條之1第1項規定
    ，裁定由受命法官獨任進行簡式審判程序，是本案之程序進
    行，符合法律之規範，且觀被告於原審審理期間，對於其施
    用之時間、地點、方法、次序均已明確供述（見原審卷第
    107頁），核與上開鑑定報告及扣案證物相符，且對於所提
    示之證據均表示沒有意見，被告亦陳明其在法院之陳述係出
    於其自願等語（見原審卷第116頁），是被告於原審審理期
    間業已充分陳述，且本案事證明確，原審基於明案速審之原
    則，於符合法定訴訟程序之情形下，自難認有何違誤之處，
    上訴意旨經核係置原判決所為明白論斷於不顧，或就原審判
    決所無之違誤任意指摘，難認符合首揭之上訴具體理由。
四、綜上所述，本院依形式上觀察認原審判決認事用法並無違法
    或不當之處，量刑亦屬妥適，被告上訴理由並未依據卷內既
    有訴訟資料或提出新事證，指摘或表明第一審判決有何採證
    認事、用法或量刑等足以影響判決本旨之不當或違法，而構
    成應予撤銷之具體事由，自非屬得上訴第二審之具體理由。
    依上揭法律規定及判決意旨，被告提起之第二審上訴不合法
    律上程式，爰不經言詞辯論，判決駁回上訴。
據上論斷，應依刑事訴訟法第367條前段、第372條，判決如主文
。
中    華    民    國   100    年    8     月    10    日
            刑事第十二庭  審判長法  官  康  應  龍
                                法  官  黃  家  慧
                                法  官  楊  真  明
施用第一級毒品罪部分，如不服本判決應於收受送達後十日內向
本院提出上訴書狀，其未敘述上訴之理由者並得於提起上訴後十
日內向本院補提理由書（均須按他造當事人之人數附繕本）。
施用第二級毒品罪部分，不得上訴。
                                書記官  李  淑  芬
中    華    民    國   100    年    8     月    10    日